【裁判字號】    98,再審,1644
【裁判日期】    980904
【裁判案由】    聲請再審議
【裁判全文】
公務員懲戒委員會議決書          98  年度再審字第 1644 號
再審議聲請人  甲○○
上列再審議聲請人因違法失職案件對於本會 98 年 6  月 19 日
鑑字第 11439  號議決聲請再審議，本會議決如下
    主  文
再審議之聲請駁回。
    事  實
壹、再審議聲請意旨：
一、原議決書認再審議聲請人甲○○（下稱聲請人）執行職務有
    違失之處，無非以臺灣高雄地方法院檢察署 95 年度偵字第
    1457  號之起訴書之犯罪事實為其依據，惟查上開起訴犯罪
    事實，業經臺灣高雄地方法院 95 年度訴字第 1491 號及臺
    灣高等法院高雄分院 96 年度上訴字第 1567 號判決聲請人
    無罪確定在案（證 1），是原議決書仍執上開起訴書所認定
    之事實做為聲請人本件違失之事實認定，原議決實與相關之
    確定刑事判決認定之事實相異，聲請人自得依前引公務員懲
    戒法第 33 條第 1  項第 4  款之規定，聲請再審議。
二、原議決書理由第三點認為慶洋公司係於 92 年 12 月 28 日
    實際開工浚挖鼓山漁港第二船渠部分水域之淤泥，並將淤泥
    以慶鴻 16 號挖泥船載運至高雄紅毛港拆船區內水海域傾倒
    ，至 93 年 1  月 2  日，始將之挖起，以船舶運至碼頭上
    岸，再運至合格之棄土場等語（詳議決書第 58 頁第 5  行
    至第 7  行），其依據係以證人蘇平福於刑案調查及偵審中
    稱：92  年 12 月 29 日中午至鼓山漁港第二船渠現場巡察
    ，現場工作人員向伊稱 92 年 12 月 28 日即已開始挖淤泥
    ，每天約四、五航次，運至紅毛港拆船區海域傾倒，每船次
    所倒淤泥約 200  立方公尺等語，及證人蘇平福 92 年 12
    月 29 日所製作之高雄港務局勞安環保組巡察紀錄暨卷附
    92  年 12 月 28 日疏濬作業中照片、93  年 1  月 2  日
    暫拋在第六貨櫃之土方挖起由船舶載運至碼頭上岸等照片為
    據，惟查：
（一）上開事實業經前引臺灣高雄地方法院刑事判決 95 年度訴
      字第 1491 號及臺灣高等法院高雄分院 96 年度上訴字第
      1567  號判決認：證人蘇平福之巡察紀錄雖記載：慶洋公
      司挖泥船正進行浚港工程，所挖淤泥未經本港同意即拋於
      紅毛港拆船區海域，自 92 年 12 月 28 日開挖，每天約
      4 至 5  航次，每航次約 200  立方公尺等情，並有 93
      年 12 月 28 日勞安環保組簽呈、高雄港務局 92 年 12
      月份、93  年 1  月份業務會報會議紀錄各 1  份可參，
      然證人蘇平福已到庭證稱：該紀錄是我根據現場慶洋公司
      工作人員告知所填寫的，我沒有自己到現場查看等語明確
      ，顯見上開紀錄係根據在場不知名工人之陳述，蘇平福並
      未親自見聞，則其真實性甚有疑義等語，足見證人蘇平福
      之證述及其上開巡察紀錄與事實未必相符，且查，慶洋公
      司負責人林武國亦證稱：「我補充說明當時工人向調查員
      （指蘇平福）講，原來照一般清運，一定要清運到外海，
      但是因為經濟部港務局，到目前為止海域評估報告還沒有
      出來，只好 67 號碼頭廢土就暫置在紅毛港，當時工人把
      經濟部港務局及高雄港務局混在一起，以為是同一單位，
      所以採證時的供詞出入很大。」等語（詳臺灣高雄地方法
      院 96 年 6  月 5  日庭訊筆錄），益證，證人蘇平福
      92  年 12 月 29 日當時詢問之巡察紀錄因當時在場之工
      人誤認為本件工程（高雄港務局發包的工程）亦為當時仍
      在施工之經濟部港務局之工程而致錯誤，故證人蘇平福之
      證述及紀錄實與事實不符，尚難據為認定慶洋公司真正開
      挖淤泥之日期是為 92 年 12 月 28 日，是前揭法院之判
      決認定 98 年 12 月 29 日是疏浚首日並無錯誤。原議決
      漏未審酌上開證人林武國之證述，即認證人蘇平福之巡察
      紀錄記載 92 年 12 月 28 日即已開挖淤泥較為可採，原
      議決所認定之事實除有重要證據漏未審酌外，亦顯與相關
      之刑事裁判所認定之事實相異。
（二）次就前揭法院一、二審之判決記載亦可知本工程餘土運離
      工區係從 92 年 12 月 29 日開始，而非議決書所載從
      92  年 12 月 28 日即已開始運離工區。又，92  年 12
      月 28 日船機進場前需將水道初步清疏及測量水深，故
      92  年 12 月 28 日之以挖土機吊起淤泥之照片，乃清疏
      水道並測水深之照片，非開挖之照片，而原議決會議未調
      查該 92 年 12 月 28 日之照片是否即為開挖淤泥之照片
      ，亦或為清疏水道、測量水深之照片，即認 92 年 12 月
      28  日廠商有施工且當日將餘土傾倒紅毛港之事實，其議
      決除嫌速斷外，其認定之事實亦與各級法院判決所認定之
      事實不符。
（三）末由上開判決亦可知，慶洋公司雖於 92 年 12 月 29 日
      浚港首日誤將第一船之淤泥棄置在紅毛港拆船區，但於得
      知誤棄後，即於同日將該淤泥挖起，回復原狀，並將該淤
      泥堆置在大汕頭漁港，故可知原棄置在紅毛港的淤泥並非
      於 93 年 1  月 2  日始將之挖起到岸上再運至合格棄置
      場，且淤泥挖起後需瀝乾始可運至合格之棄置場，倘慶洋
      公司係於 93 年 1  月 2  日始將棄置於紅毛港之淤泥挖
      起，其當日根本不可能瀝乾淤泥且將之運至合格棄置場，
      足見棄置於紅毛港的淤泥係於 92 年 12 月 29 日浚港首
      日即挖起改置大汕頭漁港，亦即慶洋公司於 92 年 12 月
      29  日當日即已清除棄置在紅毛港之淤泥，回復原狀，則
      原議決所認定之事實除與上開歷次判決所認定之事實相異
      外，亦與經驗法則有違。而上開事實對聲請人日後准予估
      驗是否違反採購契約第 12 條第 4  項第 4  款後段之規
      定（即乙方如有違規棄土者，甲方應停止估驗，並限七日
      內清除違規現場。回復原狀後再予估驗，必要時移送環保
      機關依規定查處。）而構成懲戒理由，影響甚鉅，原議決
      書就上開證據除有漏未審酌之不當外，亦有與相關刑事之
      確定裁判所認定之事實相異之處，而構成公務員懲戒法第
      33  條第 4  款之再審議事由。
三、原議決書理由二（一）認聲請人未切實執行監工，自 92 年
    12  月 26 日起至同月 28 日止，均未至現場監工，以致不
    知慶洋公司實際開工浚挖該水域淤泥之日期，及所浚挖之淤
    泥棄置何處。…任由慶洋公司於 92 年 12 月 28 日（星期
    日）實際開工浚挖淤泥日，以及翌日（29  日），未依採購
    契約之施工補充書第二點規定，將工程浚挖之淤泥置放於合
    格之陸上棄土場，故而認聲請人執行職務有違失之處，惟查
    ：
（一）聲請人自 92 年 9  月 17 日開始即於鼓山漁港監造「高
      雄市鼓山漁港景觀光廊碼頭興建工程」（以下簡稱光廊碼
      頭）至 93 年 1  月 29 日完工（證 2－高雄市政府港務
      局工程督工紀錄影本），而被付懲戒人謝武清當時即考量
      光廊碼頭及本件工程之地域性位置（證 3－鼓山漁港平面
      圖暨高雄市鼓山漁港景觀光廊碼頭興建工程與高雄市鼓山
      漁港第二船渠部分水域疏浚工程位置相對距離約 40 公尺
      ）爰擬派聲請人擔任高雄市鼓山漁港第二船渠部分水域疏
      浚工程（以下簡稱疏浚工程）監工（詳被付懲戒人謝武清
      94  年 1  月 7  日調查筆錄），經查聲請人於 92 年
      12  月 26 日至 92 年 12 月 31 日均在高雄市鼓山漁港
      景觀光廊碼頭興建工程戮力監造外亦會隨時觀注並掌握本
      件兼辦之疏浚工程，而事實上從光廊碼頭即可直接看到毗
      鄰的第二船渠疏浚工程，且鼓山漁港航道出口亦僅一處（
      詳證 3），如有受泥船進出皆可從光廊碼頭目視得到，是
      原議決書認定聲請人自 92 年 12 月 26 日起至同月 28
      日止，均未至現場切實監工，是有所誤解的（聲請人因於
      貴會約詢時未及告知上情，致貴會無法得知上開二工程之
      地域關係及聲請人監造之情形，故就此點，懇請明察）。
（二）其次，92  年 12 月 26 日下午完成疏浚工程之簽約、92
      年 12 月 27 日廠商自旗津開始整理船機設備及協調漁船
      遷移、92  年 12 月 28 日將船機進場前需將水道初步清
      疏以順利進場，此係為避免挖船機擱淺之風險，此外，開
      挖前檢視水深，此乃工程慣例，廠商檢測水深除降低避免
      船機擱淺之風險外亦會確認甲方（當時高雄市政府港務局
      ）土方設計有無疏漏，差距太大仍會要求追加（廠商最終
      對設計數量無疑議），此節聲請人於調查、偵查、法院一
      、二審及貴會約詢皆有證述，前揭 26、27 日已掌握廠商
      將辦理施工前置作業，前去監工並無實益、至 28 日聲請
      人亦已掌握廠商預定施工狀況（如前述），遂考量監督輕
      重緩急下於是在光廊碼頭戮力監督切實執行監工職務（詳
      證 2）並監視疏浚工程，是原議決書認定 92 年 12 月
      26  日至 12 月 28 日聲請人未至現場監工，未切實執行
      監工職務是有所誤解的，是聲請人檢具之鼓山漁港平面圖
      暨光廊碼頭工程監工紀錄之新證據，可證聲請人有切實監
      工之事實，從而原決議應予變更，為此，爰依前引公務員
      懲戒法第 33 條第 1  項第 5  款之規定，請求再審議。
四、末查，行政處分應遵守平等原則及比例原則，並說明理由。
    經查：
（一）本件聲請人倘有失職之處，惟聲請人與受處分人薛博元及
      謝武清等二人均因未實際察看本件工程現場是否有違法傾
      倒廢土等情而受懲戒，然渠等僅受記過一次之處分，而聲
      請人竟受降一級改敘之處分，而原議決書亦未說明何以聲
      請人應受較重之處分，是原處分難謂無違反平等原則。
（二）且此次為聲請人初次違失，而聲請人於同時間又同時監造
      另一鼓山光廊碼頭工程，該光廊碼頭工程於 92 年 12 月
      24  日查核後，即有許多缺失事項需檢討改善（證 4），
      故聲請人需積極改善上開工程之缺失而無法全天侯、全程
      在本件工程現場察看，要非聲請人不切實執行職務，此實
      難歸責於聲請人，則原議決書未審酌上情即作成降級改敘
      之處分，亦與比例原則有違。
（三）更況聲請人係執行機關第 1  次餘土陸置工程（以前均海
      置工程），在欠缺經驗下又無餘土清運辦法之法規可參考
      ，而聲請人之直屬長官（被付懲戒人薛博元、謝武清）於
      92  年 12 月 29 日知悉後亦未要求慶洋公司停工，則聲
      請人身為下屬，只能完成後續相關驗收、付款事宜，而期
      間亦未有直屬長官認聲請人做法錯誤，聲請人卻受到最重
      之懲罰，則聲請人權限最小，卻負擔最重之責任，權責失
      衡甚明，而原議決書作成降級改敘處分之決議，亦未說明
      其作成該處分是如何適當之理由，則其議決難謂無適用法
      規錯誤之違誤。
五、綜上，特為此聲請書請鈞會鑒核，並檢附原公務員懲戒委員
    會議決書（證 5），賜准撤銷原議決處分，再為審議，是所
    感禱。
六、證據（均影本在卷）：
    證 1：臺灣高雄地方法院刑事判決 95 年度訴字第 1491 號
          暨臺灣高等法院高雄分院刑事判決 96 年度上訴字第
          1567  號。
    證 2：高雄市政府港務局工程督工紀錄簿。
    證 3：鼓山漁港平面圖暨高雄市鼓山漁港景觀光廊碼頭興建
          工程與高雄市鼓山漁港第二船渠部分水域疏浚工程位
          置相對距離。
    證 4：高雄市政府 92 年 12 月 29 日高市府研查字第
          0920071400  號函。
    證 5：公務員懲戒委員會 95 年度鑑字第 10735  號議決書
          。
    證 6：高雄市政府海洋局 98 年 8  月 5  日簽陳。
    證 7：高雄市政府人事處簽稿會核單。
    證 8：高雄市政府海洋局內部單位簽稿會核單（含第四科意
          見）。
    證 9：公務員懲戒委員會 98 年 7  月 30 日臺會議字第
          0980001595  號函。
    證 10 ：再審議聲請狀（98  年度鑑字 11439  號）。
    證 11 ：高雄市政府港務局工程督工紀錄簿。
    證 12 ：鼓山漁港光廊碼頭興建工程與鼓山第二船渠部分水
            域疏浚工程工區位址圖。
    證 13 ：高雄市政府 92 年 12 月 29 日高市府研查字第
            0920071400  號函。
    證 14 ：高雄市政府工程品質查核中心查核紀錄表。
    證 15 ：個人人事資料列印清單。
貳、高雄市政府對本件再審議案件之意見：
    聲請人再審議聲請書所述原議決所適用法規顯有錯誤，原議
    決後，相關之刑事確定裁判所認定之事實，與原議決相異，
    發現確實新證據，足認應變更原議決及就足以影響原議決之
    重要證據漏未斟酌等節，本府尊重貴會於再審議時之議決。
    理  由
聲請人甲○○係高雄市政府海洋局（92  年 12 月 31 日前為高
雄市政府港務局）技士，於 92 年 12 月間，辦理「高雄市鼓山
漁港第二船渠部分水域疏浚工程」之招標、開標審查、監工、會
驗及估驗工作，涉有違失情事，經高雄市政府移送本會審議，本
會審議結果，以其所為有違公務員服務法第 5  條、第 7  條所
定，公務員應謹慎，執行職務應力求切實之旨，於 98 年 6  月
19  日以 98 年度鑑字第 11439  號議決書，議決降壹級改敘之
懲戒處分。聲請人於 98 年 7  月 1  日收受原議決書，不服原
議決，於 98 年 7  月 28 日以原議決有公務員懲戒法第 33 條
第 1  項第 1  款、第 4  款、第 5  款、第 6  款之情形，聲
請再審議，請求撤銷原議決，另為不受懲戒或輕於原議決懲戒處
分之議決，本會審議如下：
壹、關於適用法規顯有錯誤部分：
一、按公務員懲戒法第 33 條第 1  項第 1  款所定「適用法規
    顯有錯誤者」，係指原議決依其認定事實所為之決定，適用
    法規顯然有所錯誤，亦即指原議決依據之法規，在適用上有
    明顯錯誤，不適用法規或適用不當，而顯然影響原議決之結
    果者而言。
二、聲請意旨以：聲請人初次違失，且同時間又同時監造另一鼓
    山「光廊碼頭」工程，該工程於 92 年 12 月 24 日查核後
    ，即有許多缺失需檢討改善，聲請人為積極改善該工程之缺
    失，而無法全天候、全程在本件工程現場察看，並非聲請人
    執行職務不力求切實。且聲請人係執行機關第 1  次餘土陸
    置工程，在欠缺經驗下，又無餘土清運辦法之法規可參考，
    而聲請人之直屬長官（被付懲戒人薛博元、謝武清）於 92
    年 12 月 29 日知悉後，亦未要求慶洋企業有限公司（以下
    簡稱慶洋公司）停工，聲請人身為下屬，只能完成後續相關
    驗收、付款事宜。其間亦未有直屬長官認聲請人做法錯誤，
    聲請人權限最小，卻負擔最重之責任，權責失衡，原議決未
    審酌上情，即作成降級改敘之處分，與比例原則有違，亦未
    說明作成該處分是如何適當之理由，難謂無適用法規錯誤之
    違誤云云。
三、經查原議決審酌聲請人負責承辦「高雄市鼓山漁港第二船渠
    部分水域疏浚工程」之招標、開標審查、監工、會驗及估驗
    工作，於承包商慶洋公司未依採購契約之約定，補正資料前
    ，即簽請同意開工，致慶洋公司於未覓得合格之陸上棄土場
    前，即逕行開工，復未至現場監工，致未能發現慶洋公司將
    淤泥棄置於高雄紅毛港拆船區之內水海域之違規情事，進而
    簽報准予驗收付款等違失情節，遠比另二被付懲戒人薛博元
    （科長）、謝武清（股長）之違失情節為重，已審酌公務員
    懲戒法第 10 條各款之一切情狀，而為適當之懲戒處分，並
    無違反平等及比例原則，且無消極不適用法規或積極適用法
    規錯誤之情形。聲請意旨指原議決有適用法規顯有錯誤之情
    形，自無可採。此部分再審議之聲請為無理由，應予駁回。
貳、關於原議決後，其相關之刑事確定裁判所認定之事實，與原
    議決相異部分：
    聲請意旨以：原議決所認定之事實與刑事確定裁判即臺灣高
    雄地方法院 95 年度訴字第 1491 號及臺灣高等法院高雄分
    院 96 年度上訴字第 1567 號刑事判決所認定之事實相異，
    依公務員懲戒法第 33 條第 1  項第 4  款自得聲請再審議
    云云。惟查聲請人所指之上開刑事確定裁判，即臺灣高等法
    院高雄分院 96 年度上訴字第 1567 號刑事判決，於原議決
    前之 96 年 11 月 16 日即已存在，有該判決影本在卷可按
    ，核與聲請人所指上述得再審議之規定不符。則此部分再審
    議之聲請，亦無理由，應予駁回。
參、關於發現確實之新證據足認應變更原議決部分：
一、按公務員懲戒法第 33 條第 1  項第 5  款所謂「發現確實
    之新證據，足認應變更原議決者」，係指該項證據，於原議
    決前已經存在，因未發現而不及調查斟酌，至其後始行發現
    ，或雖知之而不能使用，現始得使用，且該證據如經斟酌，
    足以動搖原議決之基礎者而言。
二、聲請意旨以：聲請人自 92 年 9  月 17 日開始即於鼓山漁
    港監造「光廊碼頭」工程至 93 年 1  月 29 日完工，而聲
    請人於 92 年 12 月 26 日至 92 年 12 月 31 日均在「光
    廊碼頭」戮力監造，亦會隨時關注並掌握本件兼辦之疏浚工
    程，而事實上從「光廊碼頭」即可直接看到毗鄰的第二碼頭
    疏浚工程，且鼓山漁港航道出口僅一處，如有受泥船進出皆
    可從「光廊碼頭」目視得到。加以 92 年 12 月 26 日完成
    疏浚工程之簽約，同年月 27 日廠商自旗津開始整理船機設
    備及協調漁船遷移，同年月 28 日將船機進廠前需將水道初
    步清疏以順利進場，此係為避免挖船機擱淺之風險。此外，
    開挖檢視水深，此乃工程慣例，則前揭 26、27 日已掌握廠
    商將辦理施工前置作業，前去監工並無實益，至於 28 日聲
    請人亦已掌握廠商預定施工狀況，遂考量監督輕重緩急下，
    在「光廊碼頭」執行監工職務，原議決書認定 92 年 12 月
    26  日至 12 月 28 日聲請人未至現場監工，未切實執行監
    工職務，有所誤解云云，並提出新證據即鼓山漁港平面圖暨
    高雄市鼓山漁港景觀光廊碼頭興建工程與高雄市鼓山漁港第
    二船渠部分水域疏浚工程位置相對距離（證 3）、高雄市政
    府港務局工程督工紀錄簿（證 2）等影本為證。
三、經查依系爭疏浚工程之採購契約規定，承包商慶洋公司於得
    標後，須檢附工地負責人名冊、施工計畫及棄土棄運計畫等
    資料，送請高雄市政府港務局查核、核備。然慶洋公司未依
    契約規定補正上述資料前，即於開標當日上午 10 時許，填
    報「開工報告表」送高雄市政府港務局核備，聲請人即簽請
    同意開工，致使慶洋公司在覓妥淤泥棄置場地前，即逕行浚
    挖淤泥並將之棄置紅毛港拆船區海域，聲請人辦理系爭疏浚
    工程之招標、開標、審查、監工、會驗及估驗工作，竟讓慶
    洋公司違約開工，且任令慶洋公司將淤泥違規棄置於紅毛港
    拆船區海域造成污染，其違失責任，已甚明確。聲請人所提
    出之上述所謂新證據，亦僅足供證明聲請人自 92 年 12 月
    26  日至 30 日在毗鄰系爭疏浚工程之「光廊碼頭」工程執
    行監工職務，自不能執為慶洋公司在開工前已補正上述資料
    之依據，縱加斟酌，亦不足以動搖原議決之基礎，此部分再
    審議之聲請仍無理由，亦應駁回。
肆、關於就足以影響原議決之重要證據，漏未斟酌部分：
一、按公務員懲戒法第 33 條第 1  項第 6  款所謂「足以影響
    原議決之重要證據漏未斟酌者」，係指該證據於原議決前已
    提出，本會未予斟酌，或捨棄不用而未載其理由，且該證據
    足以動搖原議決者而言。
二、聲請意旨以：（一）上開刑事確定判決認：「證人蘇平福之
    巡察紀錄雖記載：慶洋公司挖泥船正進行浚港工程，所挖淤
    泥未經本港同意即拋於紅毛港拆船區海域，自 92 年 12 月
    28  日開挖，每天約 4  至 5  航次，每航次約 200  立方
    公尺」等情，並有 93 年 12 月 28 日勞安環保組簽呈、高
    雄港務局 92 年 12 月份、93  年 1  月份業務會報會議紀
    錄可參，然證人蘇平福已到庭證稱：該紀錄是我根據現場慶
    洋公司工作人員告知所填寫的，我沒有自己到現場查看等語
    明確，顯見上開紀錄係根據在場不知名工人之陳述，蘇平福
    未親自見聞，則真實性甚有疑義等語，足見證人蘇平福之證
    述其上開巡察紀錄與事實未必相符，且慶洋公司負責人林武
    國亦證稱：「我補充說明當時工人向調查員（指蘇平福）講
    ，原來照一般清運，一定要清運到外海，但是因為經濟部港
    務局，到目前為止，海運評估報告還沒出來，只好 67 號碼
    頭廢土就暫置在紅毛港，當時工人把經濟部港務局及高雄港
    務局混在一起，以為同一單位，所以採證時的供詞出入很大
    。」等語（詳臺灣高雄地方法院 96 年 6  月 5  日庭訊筆
    錄），益證證人蘇平福 92 年 12 月 29 日當時詢問之在場
    工人誤認為本件工程亦為當時仍在施工之經濟部港務局之工
    程而致錯誤，故證人蘇平福之證述及紀錄與事實不符，尚難
    據為認定慶洋公司真正開挖淤泥之日期是為 92 年 12 月
    28  日，前揭法院判決認定 92 年 12 月 29 日是疏浚首日
    並無錯誤，原議決漏未審酌上開證人林武國之證述，即認證
    人蘇平福之巡察紀錄記載 92 年 12 月 28 日即已開挖淤泥
    較為可採，自有重要證據漏未審酌之情形。（二）前揭法院
    一、二審之判決均認本工程餘土運離工地從 92 年 12 月
    29  日開始，而非議決書所載從 92 年 12 月 28 日即已開
    始運離工地，又卷附照片 92 年 12 月 28 日以挖土機將水
    道初步清疏及測量水深之照片，並非開挖之照片，原議決未
    經調查即認 92 年 12 月 28 日廠商有施工，且當日將餘土
    傾倒紅毛港之事實，除嫌速斷外，與刑事判決所認定事實不
    符。（三）由上開刑事判決可知，慶洋公司雖於 92 年 12
    月 29 日浚港首日誤將第一船之淤泥棄置在紅毛港拆船區海
    域，但於得知誤棄後，即於同日將該淤泥挖起，回復原狀，
    並將之推置在大汕頭漁港，故可知原棄置在紅毛港的淤泥並
    非於 93 年 1  月 2  日始將之挖起到岸上再運至合格棄置
    場，且淤泥挖起後，需瀝乾始可運至合格之棄置場，倘慶洋
    公司係於 93 年 1  月 2  日始將棄置於紅毛港之淤泥挖起
    ，其當日根本不可能瀝乾淤泥，且將之運至合格棄置場，足
    見棄置於紅毛港之淤泥係於 92 年 12 月 29 日浚港首日即
    挖起改置大汕頭漁港，亦即慶洋公司於 92 年 12 月 29 日
    當日即已清除棄置在紅毛港之淤泥，回復原狀，則原議決所
    認定之事實除與上開歷次判決所認定之事實相異外，亦影響
    日後准予估驗是否違反採購契約第 12 條第 4  項第 4  款
    後段之規定而構成懲戒理由，原議決就上開證據有漏未審酌
    之不當云云。
三、經查：
（一）原議決認定承包廠商慶洋公司於 92 年 12 月 28 日即已
      開工，並將淤泥棄置於紅毛港拆船區海域等情，除引用證
      人蘇平福在刑案偵審中所為之證言，及參酌該證人所作成
      之巡察紀錄暨 92 年 12 月 28 日拍攝之照片，並對聲請
      人所申辯該照片只是測水深照片，非挖淤泥照片云云，詳
      敘不採之理由（見原議決書第 58 頁末 2  行至第 59 頁
      第 12 行）。而臺灣高等法院高雄分院刑事確定判決（96
      年度上訴字第 1567 號），雖依證人李瑞天、蔡明同之證
      言，認系爭工程之開工日期為 92 年 12 月 29 日（見該
      確定判決第 10 頁末 4  行至末 2  行），然觀該判決所
      載該 2  名證人之證言，僅言及本案工程僅施做 2  天，
      並未敘及實際開工日期（見該確定判決第 9  頁末 4  行
      至第 10 頁第 8  行）。而本件爭執重點在於慶洋公司在
      未依約覓妥淤泥棄置場及補正文件前，聲請人即簽請准予
      開工，且未盡監工責任，致慶洋公司將所浚挖之淤泥違規
      傾倒於紅毛港拆船區海域，而非在實際開工日期，則聲請
      人所指漏未斟酌之重要證據，關於照片部分業經原議決予
      以斟酌，並敘明採為證據之理由，另上開刑事確定判決及
      證人林武國（慶洋公司負責人）在刑案所為上述證言（如
      聲請意旨所載），縱加斟酌，亦不足以動搖原議決。則此
      部分再審議之聲請，核無理由，亦應駁回。
（二）聲請人於 98 年 8  月 14 日聲請狀所附如事實欄所載證
      6 至證 15 之證據，其中證 11 、證 12 與證 2、證 3
      相同，聲請人以發現確實之新證據聲請再審議，已如前所
      述，認無理由外，其餘部分，依聲請書所載係高雄市政府
      就本件再審議案提出意見之相關資料，寄予聲請人，聲請
      人將之轉送本會，核非聲請人所主張再審議事由之證據，
      自無予置喙之必要，併予敘明。
據上論結，本件再審議之聲請為無理由，應予駁回，爰依公務員
懲戒法第 38 條第 1  項前段議決如主文。
中    華    民    國    98    年    9     月    4     日
                    公務員懲戒委員會
                          主席委員長  張  信  雄
                              委  員  朱  瓊  華
                              委  員  柯  慶  賢
                              委  員  洪  政  雄
                              委  員  簡  朝  振
                              委  員  林  開  任
                              委  員  許  國  宏
                              委  員  蔡  秀  雄
                              委  員  吳      敦
以上正本證明與原本無異。
中    華    民    國    98    年    9     月    7     日
                              書記官  陳  玲  憶
1


司法院資訊處製作；財團法人民間司法改革基金會備份。
